臺灣南投地方法院刑事裁定　
111年度簡抗字第1號
抗  告  人  
即  被  告  沈貝珊


上列抗告人因違反毒品危害防制條例案件，不服本院南投簡易庭
中華民國111年6月28日駁回上訴之裁定（111年度投簡字第209號
）提起抗告，本院管轄之第二審合議庭，裁定如下：
    主  文
抗告駁回。
    理  由
一、本件抗告人即被告（下稱被告）抗告意旨略以：與被告同居
    的奶奶於民國111年5月28日確診「新冠肺炎」，隔離期間自
    111年5月29日起至6月6日止，而被告也被衛生局匡列應自主
    隔離7日，期滿已是6月13日，原審未審酌上情即認被告逾期
    上訴不合法，裁定駁回被告上訴，對此被告不服，提起抗告
    。
二、上訴期間為20日，自送達判決後起算；提起上訴，應以上訴
    書狀提出於原審法院為之；原審法院認為上訴不合法律上之
    程式或法律上不應准許或其上訴權已經喪失者，應以裁定駁
    回之，刑事訴訟法第349條前段、第350條第1項、第362條前
    段分別定有明文（以上規定，對於簡易判決準用之）。又非
    因過失，遲誤上訴之期間，於其原因消滅後5日內，得聲請
    回復原狀；聲請回復原狀，應同時補行期間內應為之訴訟行
    為；回復原狀之聲請，由受聲請之法院與補行之訴訟行為合
    併裁判之，亦為同法第68條第3項、第69條第1項前段所明定
    。然而，所謂的「非因過失」，是指逾期（上訴）的原因不
    是可歸責於被告，如果是因為被告自己的疏失不能遵守期限
    ，就不能算是「非過失」。
三、經查：　　
  ㈠被告因施用第二級毒品，前經本院南投簡易庭111年度投簡字
    第209號判決，判處有期徒刑4月，判決正本於111年5月30日
    送達被告戶籍地，由被告本人親收無誤，有卷附的送達證書
    可以證明（原審卷第39頁）。因此，被告如對該判決不服欲
    提起上訴，應自判決正本送達的隔天（31日）起算20日，另
    依「法院訴訟當事人在途期間標準」加計在途期間3日，即
    於111年6月22日24時以前向本院提出上訴狀，才算是合法。
    但是被告遲延了5天，本院是在111年6月27日才收到被告的
    上訴狀（見原審卷第43頁上訴狀所蓋收狀章日期），而且上
    訴狀內也沒有任何一句話說到被告自己因為疫情被隔離而遲
    誤上訴期間，要求回復原狀，上訴狀通篇只是抗辯警察是無
    票搜索與拘捕，有違法令在前，被告的朋友將毒品主動交給
    警方，「被告是在不知情下主動向警方告知被告有用」等語
    。所以，被告上訴已經超過法定上訴之不變期間，也沒有聲
    請回復原狀，更沒有隻字片語提到自己被隔離的事情，所以
    原審沒有審酌被告未曾主張的事情，僅以被告上訴逾期不合
    法律上之程式，依刑事訴訟法第455條之1第1項、第3項、第
    362條前段等規定，裁定駁回被告之上訴，當然沒有任何違
    法不當可言。
  ㈡抗告意旨稱被告同住的奶奶確診「新冠肺炎」，因為被告是
    照顧者所以也被衛生局匡列要從6月7日起隔離7天，期滿已
    經是6月13日等語，其所提出的「沈陳玉雲」的社區防疫表
    單-指定處所（居家）隔離通知書、嚴重特殊傳染性肺炎指
    定處所隔離通知書及提審權利告知送達證明等影本，雖然可
    以證明「沈陳玉雲」應自111年5月29日隔離至6月6日，但沒
    有任何文件足以證明被告應自111年6月7日起隔離7天的事實
    。此外，本院依職務上已知，有關「新冠肺炎」確診者同住
    家人的處置，中央疫情指揮中心宣布從111年5月17日起，視
    有無接種滿3劑疫苗而有不同的方式，即打滿3劑者不必居家
    隔離，只需7天自主防疫（即所謂0＋7），未打滿3劑者，前3
    天居家隔離，後4天自主防疫（即所謂3＋4），在「自主防疫
    」期間（前者7天，後者4天），只要持2天內的快篩陰性證
    明，都可以上班、外出採買等必要性的外出。所以，被告主
    張其因祖母「沈陳玉雲」於111年5月29日確診，應自同年6
    月7日起居家隔離7天（非自主防疫），顯然與防疫限制不符
    。縱使被告所稱自己隔離在家7天真實可信，其於6月13日「
    居隔」期滿，距前述上訴期滿日（6月22日24時）還有9天之
    久，所以被告所謂的居家隔離7天，對於被告自己遲誤上訴
    期間，根本沒有任何影響可言。因此，被告以此指稱原審失
    察，逕予駁回其上訴不當，不可採信。
　㈢綜上所述，原審認為被告逾期提起上訴，且無從補正，因而
    駁回被告之上訴，並無違誤，被告以前述說詞提起抗告，指
    摘原裁定不當，為無理由，應予駁回。　　
四、依刑事訴訟法第455條之1第5項、第412條，裁定如主文。  
中　　華　　民　　國　　111 　年　　7 　　月　　21　　日
 　　　　　　　　         臺灣南投地方法院刑事第一庭
                              審判長法　官　陳宏瑋
                                    法  官  張國隆
                                    法  官  王邁揚
以上正本證明與原本無異。
不得再抗告。
                                    書記官  林儀芳
中　　華　　民　　國　　111 　年　　7 　　月　　21　　日